臺灣新竹地方法院刑事判決　　　　　　　　　　　　　九十一年度訴字第三五一號
　　公　訴　人　臺灣新竹地方法院檢察署檢察官
　　被　　　告　甲○○
右列被告因違反毒品危害防制條例案件，經檢察官提起公訴（九十一年度毒偵字第四
八四號），本院判決如左：
    主  文
甲○○施用第一級毒品，累犯，處有期徒刑柒月，扣案之第一級毒品海洛因毛重肆點
肆公克，沒收銷燬之；又施用第二級毒品，累犯，處有期徒刑參月，扣案之吸食器一
組沒收。應執行有期徒刑捌月。扣案之第一級毒品海洛因毛重肆點肆公克，沒收銷燬
之，吸食器一組沒收。
    事  實
一、甲○○前因違反麻醉藥品管理條例案件，經本院以八十三年度易字第一九二號判
    決判處有期徒刑五月確定，復因違反麻醉藥品管制條例及竊盜等案件，經本院以
    八十三年度訴字第一七０號判決分別判處有期徒刑五年四月及七月，並定應執行
    刑為五年八月，已確定在案，嗣經本院以八十三年度聲字第一一八一號裁定，將
    前開犯罪定應執行刑為五年九月，於民國八十六年十月二十四日假釋，至八十八
    年八月十九日假釋期滿執行完畢。
二、甲○○前於九十年間因施用第一級、第二級毒品案件，經本院以九十年度毒聲字
    第一三０二號裁定送觀察、勒戒後，認無繼續施用毒品之傾向，經臺灣新竹地方
    法院檢察署檢察官於九十年十月三日以九十年度毒偵字第七００號、第七六八號
    不起訴處分確定。詎其仍未悔改，仍於九十一年三月二十二日晚間七時許，將所
    駕駛自用小客車停放於新竹市○○路○路旁，以將海洛因置於香菸內吸食以及將
    安非他命置於吸食器內吸食之方式，分別施用第一級毒品海洛因、第二級毒品安
    非他命各一次，為警於九十一年三月二十二日晚間八時三十分許，在其友人呂紹
    斌（另經檢察官為不起訴處分確定）位於新竹市○○街一一八巷二四號二樓之住
    處查獲，並扣得甲○○所有之海洛因毛重四點四公克，及其所有用以施用第二級
    毒品安非他命之吸食器一組，嗣經本院以九十一年度毒聲字第三二五號裁定送觀
    察、勒戒後，認有繼續施用毒品之傾向，經本院以九十一年度毒聲字第五七二號
    裁定令入戒治處所施以強制戒治一年，現正執行中。
三、案經新竹市警察第一分局報告臺灣新竹地方法院檢察署檢察官偵查起訴。
      理  由
一、訊據被告甲○○對於右揭事實於本院審理時坦承不諱，且被告為警查獲時所採集
    之尿液經送檢驗結果，確呈嗎啡及甲基安非他命陽性反應，有新竹市衛生局九十
    一年三月二十七日竹市衛六字第四五００號不法藥物尿液初步篩檢報告書及新竹
    市警察局辦理煙毒、麻醉藥品案尿液送驗受檢人真實姓名代號對照表暨送驗登記
    簿各一份附卷可參，此外，復有海洛因毛重四點四公克，及其所有供施用第二級
    毒品安非他命之吸食器一組扣案可資佐證，足徵被告前揭自白與事實相符。又被
    告前於九十年間因施用第一級、第二級毒品案件，經本院以九十年度毒聲字第一
    三０二號裁定送觀察、勒戒後，認無繼續施用毒品之傾向，經臺灣新竹地方法院
    檢察署檢察官於九十年十月三日以九十年度毒偵字第七００號、第七六八號不起
    訴處分確定，有臺灣高等法院被告全國前案紀錄表及臺灣新竹地方法院檢察署刑
    案資料查註紀錄表各一件附卷可參。本件事證明確，被告再次施用毒品之犯行堪
    予認定，應予依法論科。
二、核被告甲○○所為係分別犯毒品危害防制條例第十條第一項之施用第一級毒品罪
    及同條例第十條第二項之施用第二級毒品罪。又其持有第一級毒品海洛因及第二
    級毒品安非他命後分別進而施用，其持有第一級毒品海洛因及第二級毒品第二級
    安非他命之低度行為，應分別為施用之高度行為所吸收，爰不另論其持有第一級
    毒品罪及第二級毒品罪。其所犯上開二罪，罪名不同，犯意各別，應予分論併罰
    。又其前因違反麻醉藥品管理條例案件，經本院以八十三年度易字第一九二號判
    決判處有期徒刑五月確定，復因違反麻醉藥品管制條例及竊盜等案件，經本院以
    八十三年度訴字第一七０號判決分別判處有期徒刑五年四月及七月，並定應執行
    刑為五年八月，已確定在案，嗣經本院以八十三年度聲字第一一八一號裁定，將
    前開犯罪定應執行刑為五年九月，於八十六年十月二十四日假釋，至八十八年八
    月十九日假釋期滿執行完畢，有臺灣高等法院被告全國前案紀錄表及本院八十三
    年度聲字第一一八一號裁定各一份在卷可按，並經本院調閱臺灣新竹地方法院檢
    察署八十四年度執更字第一二六號、八十六年度執更字第一０二九號執行卷宗查
    明無誤，並影印臺灣新竹地方法院檢察署檢察官執行保護管束指揮書附卷，其於
    執行完畢後五年以內再犯有期徒刑以上之上開二罪，均為累犯，應均依法各加重
    其刑。爰審酌安非他命及海洛因等毒品，危害施用者之神經中樞，使施用者產生
    幻聽及幻想之症狀，對施用者之健康產生不良之影響，且被告前有違反麻醉藥品
    管理條例案件，復因施用第一、二級毒品經觀察、勒戒後，猶不知自制，再度施
    用毒品，惟於本院審理時坦承犯行，尚有悔意等一切情狀，分別量處如主文所示
    之刑，並定其應執行之刑，以資懲儆。
三、扣案之第一級毒品海洛因毛重四點四公克，為被告所有並供其施用之事實，業據
    被告供承在卷，屬違禁物，應依毒品危害防制條例第十八條第一項前段規定沒收
    銷燬之；又扣案之吸食器一組為被告所有供施用第二級毒品安非他命之用等情，
    亦據被告陳明在卷，應依刑法第三十八條第一項第二款之規定，併予宣告沒收。
    至於警方於新竹市○○街一一八巷二四號二樓查獲之安非他命毛重一一二點三公
    克及分裝袋四十只，由臺灣新竹地方法院檢察署檢察官就是否涉及販賣毒品罪嫌
    偵辦當中，應俟該案偵結時再行處理，爰不另宣告沒收，附此敘明。
四、據上論斷，應依刑事訴訟法第二百九十九條第一項前段，毒品危害防制條例第十
    條第一項、第二項、第十八條第一項前段，刑法第十一條前段、第四十七條、第
    五十一條第五款、第三十八條第一項第二款，判決如主文。
本案經檢察官李翠玲到庭執行職務。
中      華      民      國    九十一    年      六      月    二十七   日
                              臺灣新竹地方法院刑事第二庭
                                    法    官  雷  雅  雯
如不服本判決，應於判決送達後十日內向本院提出上訴狀（應附繕本），上訴於臺灣
高等法院。
右正本證明與原本無異。
                                    書 記 官  汪  淑  菁
中      華      民      國    九十一    年      六      月    二十七   日
如不服本判決，應於判決送達後十日內向本院提出上訴狀（應附繕本），上訴於臺灣
高等法院。
附錄本案論罪科刑法條全文：
毒品危害防制條例第十條第一項：
施用第一級毒品者，處六月以上五年以下有期徒刑。
毒品危害防制條例第十條第二項：
施用第二級毒品者，處三年以下有期徒刑。
